【裁判字號】    97,審訴,4666
【裁判日期】    971222
【裁判案由】    毒品危害防制條例
【裁判全文】
臺灣高雄地方法院刑事判決            97年度審訴字第4666號
公  訴  人  臺灣高雄地方法院檢察署檢察官
被      告  甲○○
指定辯護人  本院公設辯護人馬碩遠
上列被告因違反毒品危害防制條例案件，經檢察官先後提起公訴
（97年度毒偵字第7125號、第7700號）後，聲請改依協商程序而
為判決，本院判決如下：
    主  文
甲○○施用第一級毒品，累犯，處有期徒刑捌月，扣案第一級毒
品海洛因壹包（檢驗前淨重零點壹貳公克、檢驗後淨重零點壹
貳公克）沒收銷燬之；又施用第二級毒品，累犯，處有期徒刑肆
月；又施用第一級毒品，累犯，處有期徒刑捌月；又施用第二級
毒品，累犯，處有期徒刑肆月，扣案玻璃球吸食器壹支沒收。應
執行有期徒刑壹年捌月，扣案第一級毒品海洛因壹包（檢驗前淨
重零點壹貳公克、檢驗後淨重零點壹貳公克）沒收銷燬之，扣
案玻璃球吸食器壹支沒收。
    事實及理由
一、甲○○前因施用毒品案件，經本院91年度毒聲字第3002號裁
    定送觀察、勒戒後，認有繼續施用毒品傾向，遂以91年度毒
    聲字第3637號裁定令入戒治處所施以強制戒治，再以92年度
    毒聲字第1545號裁定停止戒治，於民國92年4 月15日予以釋
    放（指揮書執畢日期為同年6 月28日），因停止戒治期滿未
    經撤銷而視為執行完畢。又於95年間同因施用毒品，分別經
    本院95年度訴字第1307號判決判處有期徒刑1 年2 月及95年
    度簡字第3876號判決判處有期徒刑4 月確定；另涉犯搶奪等
    案件，由台灣高等法院高雄分院以95年度上訴字第2082號判
    決判處有期徒刑1 年6 月，因不服原判決提起上訴，復經最
    高法院96年度台上字第942 號判決上訴駁回確定，上揭各罪
    復經裁定減刑且合併定應執行有期徒刑1 年5 月，於96年12
    月26日縮刑期滿執行完畢。詎其猶不知悛悔，竟分別基於施
    用第一級毒品海洛因與第二級毒品甲基安非他命之犯意，於
    97年8 月10日某時許，在其位於高雄縣林園鄉○○路220 巷
    1 號住處，先後以將海洛因摻水後再以針筒注射及將甲基安
    非他命置入玻璃球燃燒加熱之方式，非法施用第一級毒品海
    洛因與第二級毒品甲基安非他命各1 次，嗣於同日4 時55分
    許，在高雄市○○區○○街218 號前遭警盤檢查獲，另扣得
    其所有第一級毒品海洛因1 包（檢驗前淨重0.132 公克、檢
    驗後淨重0.12公克）。其後另基於施用第一級毒品海洛因與
    第二級毒品甲基安非他命之犯意，於97年8 月18日9 時許，
    在高雄市小港區某公園內，同以前揭方式更行非法施用第一
    級毒品海洛因與第二級毒品甲基安非他命各1 次，嗣於同日
    17時許，在高雄縣鳳山市○○路、鳳頂路口再次遭警查獲，
    並扣得其所有供施用第二級毒品甲基安非他命所用玻璃球吸
    食器1 支。
二、上揭事實，業有濫用藥物尿液檢體監管紀錄表暨高雄市立凱
    旋醫院97年8 月18日濫用藥物尿液檢驗報告、尿液採集編號
    對照表暨台灣檢驗科技股份有限公司97年9 月3 日濫用藥物
    尿液檢驗報告各1 件在卷可稽，另扣得被告所有第一級毒品
    海洛因1 包及供其施用第二級毒品甲基安非他命所用之玻璃
    球1 只可資憑佐。又上開毒品送請鑑定結果確含有第一級毒
    品海洛因成分（檢驗前淨重0.132 公克、檢驗後淨重0.12公
    克），亦有卷附高雄市立凱旋醫院濫用藥物成品檢驗鑑定書
    1 份可查，復據被告於本院審理中坦認上情不諱，足徵其自
    白核與事實相符，堪予採信。
三、本件經檢察官與被告暨其辯護人於審判外達成協商之合意且
    被告已認罪，其合意內容為：被告甲○○所涉施用第一級毒
    品罪共二罪、各願受有期徒刑捌月；施用第二級毒品罪共二
    罪、各願受有期徒刑肆月，應執行有期徒刑壹年捌月之宣告
    。經查，上開協商合意並無刑事訴訟法第455 條之4 第1 項
    所列情形之一，檢察官聲請改依協商程序而為判決，本院爰
    不經言詞辯論，於協商合意範圍內為協商判決。此外，扣案
    第一級毒品海洛因1 包（檢驗前淨重0.132 公克、檢驗後淨
    重0.12公克）係查獲之毒品，且該包裝袋與其內毒品業已無
    法析離，應將之同視為毒品無訛，從而不問屬於犯人與否，
    爰依毒品危害防制條例第18條第1 項前段規定就被告97年8
    月10日所涉施用第一級毒品罪刑以下宣告沒收銷燬之；至玻
    璃球吸食器1 支則據被告自承為其所有且係供施用第二級毒
    品犯罪所用之物，又該等物品既未據檢察官舉證釋明其上是
    否殘留甲基安非他命而應同視為第二級毒品，遂依刑法第38
    條第1 項第2 款規定就其97年8 月18日所涉施用第二級毒品
    罪刑以下諭知沒收，附此敘明。
四、應適用之法條：刑事訴訟法第455 條之4 第2 項、第455 條
    之8 ，毒品危害防制條例第10條第1 項、第2 項、第18條第
    1 項前段，刑法第11條、第47條第1 項、第51條第5 款、第
    38條第1 項第2 款。
五、本判決除有刑事訴訟法第455 條之4 第1 項第1 款、第2 款
    、第4 款、第6 款、第7 款所定情形之一，或違反同條第2
    項規定者外，不得上訴。
六、如不服本件判決，得自收受判決送達之日起10日內，向本院
    提出上訴書狀，上訴於第二審法院。
中    華    民    國    97    年    12    月    22    日
                  刑事第七庭  法  官    陳明呈
以上正本證明與原本無異。
如不服本判決應於收受送達後10日內向本院提出上訴書狀，並應
敘述具體理由；如未敘述上訴理由者，應於上訴期間屆滿後20日
內向本院補提理由書（均須按他造當事人之人數附繕本）「切勿
逕送上級法院」。
中    華    民    國    97    年    12    月    22    日
                              書記官    張琇晴
附錄本判決論罪科刑之法條：
毒品危害防制條例第十條
施用第一級毒品者，處六月以上五年以下有期徒刑。
施用第二級毒品者，處三年以下有期徒刑。


司法院資訊處製作；財團法人民間司法改革基金會備份。
